【裁判字號】    98,上易,71
【裁判日期】    980309
【裁判案由】    竊盜
【裁判全文】
臺灣高等法院高雄分院刑事判決          98年度上易字第71號
上  訴  人  臺灣屏東地方法院檢察署檢察官
被      告      乙○○
上列上訴人因被告竊盜案件，不服臺灣屏東地方法院97年度易字
第761 號中華民國97年11月28日第一審判決（起訴案號：臺灣屏
東地方法院檢察署97年度偵字第4281號），提起上訴，本院判決
如下：
    主  文
原判決撤銷。
乙○○犯攜帶兇器踰越牆垣夜間侵入住宅竊盜罪，處有期徒刑捌
月；又犯攜帶兇器踰越牆垣竊盜罪，處有期徒刑柒月；又犯攜帶
兇器踰越牆垣竊盜罪，處有期徒刑柒月；應執行有期徒刑壹年捌
月。
    事  實
一、乙○○基於意圖為自己不法之所有之竊盜犯意，分別於下列
    時間為下列犯行：
（一）於民國（以下同）97年6 月13日凌晨1 時許之夜間，攜帶
      其所有、客觀上足供兇器使用之梅花扳手1 支，自其位在
      屏東縣屏東市○○路111 號住處頂樓，踰越棒球路111 號
      、113 號、115 號、117 號、119 號相隔之圍牆，爬至甲
      ○○位在屏東縣屏東市○○路119 號住處頂樓，竊取該處
      甲○○所有之鋁門窗9 個及鐵門2 片，得手後翌日將之載
      至屏東縣屏東市○○路○ 段58號之綠潔實業資源回收場，
      以新台幣（下同）1,603 元賣與不知情之負責人周俊龍。
（二）又另行起意，於同年月25日7 時許，攜帶其所有、客觀上
      足供兇器使用之梅花扳手1 支，再以上法踰越圍牆至屏東
      縣屏東市○○路119 號住宅頂樓，竊取甲○○所有之鋁梯
      1 支，得手後翌日將之載至上開資源回收場，以315 元賣
      與不知情之負責人周俊龍。
（三）又另行起意，於同年月27日7 時許，攜帶其所有、客觀上
      足供兇器使用之梅花扳手1 支，再以上法踰越圍牆至屏東
      縣屏東市○○路119 號住宅頂樓，竊取甲○○所有之鐵門
      2 片，得手後將之先放置在前揭自家住處內；惟遭甲○○
      於同日8 時30分許循濕腳印追查而發覺乙○○涉犯上開竊
      盜犯行，並報警處理，嗣於同日9 時許，警方並在乙○○
      前揭住處內扣得其所有供以竊盜所用之梅花扳手1 支，而
      查知上情。
二、案經屏東縣警察局屏東分局移送臺灣屏東地方法院檢察署檢
    察官偵查起訴。
    理  由
一、上開竊盜之事實，業據被告乙○○於原審坦承不諱，核與被
    害人甲○○指述之情節以及證人周俊龍證述之情節均相符，
    復有贓物認領保管單、資源回收場收受物品登記表各1 紙、
    照片18張附卷可稽，被告乙○○竊盜之自白核與事實相符，
    事證已明，其犯行已堪認定。
二、按刑法上所謂之夜間，為日出前日沒後，此徵之刑事訴訟法
    第146 條第4 項規定，至為明顯（最高法院29年度滬上字第
    63號判例參照），被告乙○○如上開事實欄一(一)所述至被害
    人家中行竊之時間係97年6 月13日凌晨1 時許，自屬夜間；
    又查被告乙○○於上開時間所侵入之屏東縣屏東市○○路11
    9 號地址，係被害人之住宅，業據被害人甲○○指述甚詳，
    足見上址應屬夜間有人所住之住宅；又按刑法第321 條第1
    項第2 款，所謂毀越門扇牆垣，指毀損或越進門扇牆垣者而
    言，毀而不越，或越而不毀，均得依該條款處斷。又所謂「
    越」，係指超越、踰越或越進而言；再按刑法第321 條第1
    項第3 款之攜帶兇器竊盜罪，係以行為人攜帶兇器竊盜為其
    加重條件，此所謂兇器，其種類並無限制，凡客觀上足對人
    之生命、身體、安全構成威脅，具有危險性之兇器均屬之，
    且祇須行竊時攜帶此種具有危險性之兇器為已足，並不以攜
    帶之初有行兇之意圖為必要（最高法院74年3 月19日刑庭總
    會決議參照）。查扣案之梅花扳手1 支，以之攻擊於人，於
    客觀上均足以為殺害或傷害人之生命、身體之器械，堪認為
    兇器。是核被告乙○○如事實欄一(一)所為，係犯刑法第321
    條第1 項第3 款、第2 款、第1 款之攜帶兇器踰越牆垣夜間
    侵入住宅竊盜罪；如事實欄一(二)、(三)所為，則均係犯刑法第
    321 條第1 項第3 款、第2 款之攜帶兇器踰越牆垣竊盜罪。
    被告乙○○所犯數罪，犯意各別，時間差有多天，應分論併
    罰。
三、原審予以論科，固非無見，惟查被告乙○○竊盜數次，又未
    與被害人甲○○和解理賠，原判決判處緩刑，使被害人甲○
    ○不服（見98年2 月23日本院審判筆錄），檢察官上訴指摘
    原判決判處緩刑不當，為有理由，原判決既有可議，自應予
    撤銷改判。審酌被告乙○○為圖不勞而獲而犯罪，且以攜帶
    兇器、踰越牆垣、夜間侵入住宅之方式竊盜，易致危害，共
    竊盜3 次，所竊得財物價值非鉅，犯罪動機僅因生活貧寒（
    見警卷第3 頁家庭經濟狀況欄），及犯後坦承犯行等一切情
    狀，爰仍依原判分別量處有期徒刑8 月、7 月、7 月，並定
    其應執行刑為有期徒刑1 年8 月。另扣案之梅花扳手1 支，
    係供犯罪所用之物，且為被告乙○○所有，業經被告乙○○
    供述在卷（見警卷第4 頁），並依刑法第38條第1 項第2 款
    宣告沒收。
四、被告乙○○經合法傳喚無正當理由於審判期日不到庭，依法
    不待其陳述而逕行判決。
據上論結，應依刑事訴訟法第369 條第1 項前段、第364 條、第
299 條第1 項前段、第371 條，刑法第321 條第1 項第3 款、第
2款 、第1 款、第51條第5 款、第38條第1 項第2 款，判決如主
文。
本案經檢察官許美女到庭執行職務。
中    華    民    國    98    年    3     月    9     日
              刑事第六庭    審判長法  官  王憲義
                                  法  官  邱永貴
                                  法  官  張盛喜
以上正本證明與原本無異。
不得上訴。
中    華    民    國    98    年    3     月    9     日
                                  書記官  黃一秋
附錄本件判決論罪科刑法條：
刑法第321條
犯竊盜罪而有左列情形之一者，處六月以上、五年以下有期徒刑
：
一  於夜間侵入住宅或有人居住之建築物、船艦或隱匿其內而犯
    之者。
二  毀越門扇、牆垣或其他安全設備而犯之者。
三  攜帶兇器而犯之者。
四  結夥三人以上而犯之者。
五  乘火災、水災或其他災害之際而犯之者。
六  在車站或埠頭而犯之者。
前項之未遂犯罰之。


司法院資訊處製作；財團法人民間司法改革基金會備份。
